---
output:
  pdf_document: default
  html_document: default
---
## Domáca úloha 22/10/2020 - funkcie (VYPRACOVANIE)
__Daniela Adamkovičová__
```{r load-packages, include=FALSE}
library(stringi)
```


- Úloha 1: Napíšte funkciu s nasledujúcou signatúrou,
```{r}
 combin <- function(n,k)
  {
    ...
 }
```
  ktorá vracia kombinačné číslo.
  $$
  n \choose k
  $$
 __Vypracovanie Ú1__

```{r}
 combin <- function(n,k)
  {
    if(n < k)
      return("ERROR")
      return(factorial(n)/(factorial(n-k)*factorial(k)))
 }
  combin(1,3)
  combin(10,2)
  combin(5,2)
```


- Úloha 2: Napíšte funkciu s nasledujúcou signatúrou,
```{r}
  integ <- function(f, a, b)
  {
    ...  
  }
```
ktorá vypočíta odhad určitého integrálu;
  $$
  \int_a^b f(x)dx
  $$
a jeho chybu - teda vracia dve hodnoty. Toto sa v R robí tak, že vrátite zoznam `r`, pričom `r$integral` bude hodnota a `r$error` jej chyba.  
  
 __Vypracovanie Ú2__

a)
```{r}
  integ <- function(f, a, b)
  {
  f <- function(x) {x*exp(-x^2)}
  return(integrate(f, lower = a, upper = b))  
  }
integ(,1,2)
```

b) 
```{r}
  integ <- function(f, a, b)
  {
  f <- function(x) {x*exp(-x^2)}
  return(integrate(f, lower = a, upper = b))  
  }
integ(,0,Inf)
```
c)

```{r}
  integ <- function(f, a, b)
  {
  f <- function(x) {x*exp(-x^2)}
  return(integrate(f, lower = a, upper = b))  
  }
integ(,Inf,Inf)
```


- Úloha 3: Napíšte funkciu so signatúrou, 
  
```{r}
  clear.dia <- function(s)
  {
    ...
  }
```
 
  ktorá nahradí znaky s diakritikou v textovom reťazci príslušnými znakmi bez diakritiky, teda napríklad
  `Čučoriedka` -> `Cucoriedka`

 __Vypracovanie Ú3__

```{r}
  clear.dia <- function(s)
  {
    stri_trans_general(s, "Latin-ASCII") 
  }
    clear.dia("Žeby žaby žuvali žuvačku?")
```